【裁判字號】    97,易,216
【裁判日期】    970722
【裁判案由】    竊盜
【裁判全文】
臺灣宜蘭地方法院刑事判決               97年度易字第216號
公  訴  人  臺灣宜蘭地方法院檢察署檢察官
被      告  丙○○
上列被告因竊盜案件，經檢察官提起公訴（97 年度偵字第170號
），本院判決如下：
    主  文
丙○○竊盜，累犯，處有期徒刑柒月。
    事  實
一、丙○○前因竊盜案件，為本院94年度易字第446 號判決判處
    有期徒刑6月確定，甫於民國95年10月23 日縮刑期滿執行完
    畢；復因竊盜案件，為本院97年易字第38號判決判處有期徒
    刑7 月確定，現在臺灣宜蘭監獄執行中，猶不知悔改，於96
    年11月11日下午3時30分許，隨甲○○之女方嘉瑄（85年5月
    22日生）進入宜蘭縣冬山鄉○○路650 號甲○○住處，佯稱
    係甲○○之夫方國昌之友人，欲找方國昌喝酒云云，適甲○○沐浴中，遂請方嘉瑄代為招呼並容任丙○○在屋內等候，
    丙○○竟意圖為自己不法之所有，潛入甲○○前開住處房間
    內，徒手竊取甲○○所有之皮包1個，內有身分證1張、駕照
    1張及新臺幣（下同）7,000元，丙○○得手後旋即離去，嗣
    甲○○查知有異後始報警循線查獲。
二、案經甲○○訴由宜蘭縣政府警察局羅東分局報請臺灣宜蘭地
    方法院檢察署檢察官偵查起訴。
     理  由
壹、程序事項：
一、按被告以外之人於偵查中向檢察官所為之陳述，除顯有不可
    信之情況者外，得為證據，刑事訴訟法第159條之1第2 項定
    有明文，其立法意旨係認檢察官代表國家偵查犯罪，依法有
    訊問證人之權力，且對被告有利、不利之情形均應注意，檢
    察官實施刑事偵查程序，亦多能恪遵法定程序之要求，不致
    有違法取證情事且可信度極高，是被告以外之人於偵查中之
    陳述，除反對該供述具證據能力之一方，已釋明「顯有不可
    信之情況」之理由外，不宜以證人未於審判中接受對造之反
    對詰問為由，遽指證人於偵查中之陳述不具證據能力。查本
    件證人甲○○、方嘉瑄、乙○○於偵查中所為之證述，被告
    未主張有何顯不可信之情況，且於本院準備程序及審理程序
    中均表示無意見，同意以之作為本案調查之對象，依上開規
    定，應認上開證人於偵查中所為之言詞陳述具證據能力。
二、按被告以外之人於審判外之言詞或書面陳述即便不符合刑事
    訴訟法第159條之1至第159條之4等規定，然經當事人於審判
    程序同意作為證據，法院審酌該言詞或書面陳述作成時之情
    況，認為適當者，亦得作為證據；當事人、代理人或辯護人
    於法院調查證據時，知有刑事訴訟法第159條第1項不得作為
    證據之情形，而未於言詞辯論終結前聲明異議者，視為有上
    開同意，同法第159條之5定有明文。本件證人甲○○之警詢
    陳述，性質雖屬傳聞證據，惟當事人於本院審理程序中已表
    示不爭執證據能力，同意以之作為本案調查之對象，於調查
    證據時，經逐一告以要旨，當事人亦就證據之真實性為陳述
    ，而未就上開證人於警詢陳述之合法性或證據能力為爭執，
    依上開規定，應認證人甲○○於警詢所為之陳述具證據能力
    。
貳、實體事項：
一、認定犯罪事實所憑之證據及理由：
    訊據被告丙○○矢口否認有何竊盜犯行，辯稱：96年11月11
    日案發時伊人不在宜蘭，伊是在花蓮縣和平鄉和平溪床上作
    板模工作云云，然查：
（一）證人甲○○於警詢時指述稱：96年11月11日下午3時30 分
      許，伊正在洗澡，伊女兒方嘉瑄正好進入家門，有一名自
      稱「阿榮」的男子藉故闖入，那名男子表示是伊先生的朋
      友，隨後該男子就在家中1 樓房間行竊，直到伊出浴室與
      竊嫌當面談話後，竊嫌就匆匆騎乘機車離開，後來才發現
      1 樓房間地面上的女用咖啡色皮夾遭竊，裡面有伊身分證
      、駕照及現金7,000元，竊嫌身高約180公分、體瘦、頭帶
      半罩式安全帽，但是面貌清楚可見，經員警提示口卡後，
      該竊嫌就是被告丙○○無誤等語；於偵查中亦詳證稱：96
      年11月11日星期天下午，伊在家中洗澡，伊女兒從外面進
      門時，被告就跟伊女兒進屋，跟伊女兒說要找爸爸，說是
      爸爸的朋友，伊在浴室問被告是誰，被告說是伊先生宜蘭
      的朋友，伊叫女兒看著被告一下，被告就趁伊洗澡時跑到
      伊房間，將伊房間內的皮包拿走，伊洗好澡後有問被告要
      做什麼，被告說要找伊先生喝酒，後來被告就離開，離開
      後伊女兒說被告有進伊房間好幾次，伊一進房間看到本來
      放在房間地上的皮包不見了，伊立即開車出去就追不到了
      ，當天行竊之人就是在庭的被告，被告偷走皮包後拿走皮
      包內的7,000 元現金，證件連同皮包則一起丟在路旁，後
      來有人撿到送還給伊等語；於本院詰問時復證稱：96年11
      月11日下午3 點半左右，伊去洗澡，被告跟著伊女兒進門
      ，被告說是伊先生的朋友，伊叫伊女兒請被告在外面等一
      下，伊在浴室裡有問被告叫什麼名字，被告說叫「阿榮」
      ，伊洗澡出來時有看到被告，並問被告找伊先生幹嘛，被
      告說要找伊先生喝酒，並說改天再來就走了。後來伊女兒
      說被告有進伊房間，伊去房間後發現皮包不見了，伊開車
      出去追，但被告已經跑掉了，被告是騎一部銀色的機車離
      開，被告離開時2 隻手一直放在口袋內，可能是抱住皮包
      ，被告在伊家中還戴著安全帽，是半罩式的，安全帽的擋
      雨板有掀起來，伊有看到被告的臉，不會認錯人，而且被
      告的口音和伊當時聽的口音是一樣的，伊先生的確有認識
      一位叫「阿榮」的人，但不是被告，警察也有叫伊先生認
      識的那個「阿榮」讓伊指認，但不是等語；證人方嘉瑄於
      偵查中亦指述稱：在庭的丙○○就是96年11月11日到伊家
      中行竊的人，當天伊進屋剛要關門時，被告說是伊父親的
      朋友，就跟著伊進屋，被告有摸伊屁股，有說妹妹幾歲、
      很可愛等話語，並進伊母親的房間，後來丙○○就將手插
      在口袋中離開，伊沒有看到被告拿走媽媽的皮包，但可以
      確定庭上的丙○○就是當天到家中與伊說話的人等語；於
      本院詰問時復證稱：96年11月11日家中失竊當天，到家裡
      來的人就是在庭的被告，被告說是伊爸爸的朋友，要找爸
      爸，被告有進媽媽的房間，還動手摸伊屁股並說古錐（台
      語），被告是騎銀色的機車過來，頭戴半罩式的安全帽，
      當天到伊家中的就是在庭的被告，伊不會認錯人等語，互
      核證人甲○○、方嘉瑄前後所述情節均大致相符，且2 人
      陳述綦詳、指證歷歷，所述內容應具有相當之可信度。又
      證人甲○○於96年11月11日案發後，隨即於同月16日赴警
      局指認被告，有宜蘭縣政府警察局指認犯罪嫌疑人紀錄表
      在卷可參，證人甲○○曾與被告為面對面之對話，聽聞被
      告之聲音，並親眼目睹其面貌，指認當時距離案發時點亦
      甚為接近，衡情應無誤認之可能。證人即承辦員警詹浚羽
      於本院詰問時即證稱：本件之查獲是被害人甲○○到派出
      所報案，並指陳被告之特徵是180 公分、頭戴安全帽等，
      經調閱派出所轄內有竊盜素行且符合特徵之人供甲○○指
      認，甲○○一看到照片就很確定是在庭被告，看到被告本
      人時也是很確定，伊也有請甲○○先生的朋友「阿榮」過
      來，但不是那個阿榮等語，是證人甲○○之指認應堪採信
      。再者，證人方嘉瑄係甫滿12歲之幼童，除曾與被告對話
      ，目睹被告進入其母親房內外，並指述被告有動手摸其屁
      股，依證人方嘉瑄觀察之連續，及其身體遭被告觸摸所加
      深之印象，亦無誤認之虞，是被告辯稱：恐有誤認云云顯
      不可採，其竊盜犯行之明確已足堪認定。
（二）證人乙○○雖於偵查中陳稱：伊請丙○○於96年11月10日
      、11日到澳花幫伊整理模板，1天1,500元，因為10日、11
      日剛好是禮拜六、禮拜日，所以可以確定是這個時間，是
      10日上午6時許從冬山火車站搭車，7時30分到漢本車站，
      8時許到工地，10日晚上丙○○在工地睡覺，11日下午3時
      30分許丙○○人還在工地裡上工，到下午5 點多伊才載丙○○下來搭6 點多的火車回宜蘭，當時伊沒有手機，工資
      是伊之前向營造廠請領的，於12月5 日才發給丙○○，因
      為丙○○是臨時工，所以沒有個人資料云云；惟於本院審
      理時則稱：伊和被告工作的地點是在花蓮漢本的山上，是
      巴拉岡的山上，不是在和平溪的溪床，是模板性質的工作
      ，被告幫伊工作3天，從96年11月11日做到13 日，因為11
      日是禮拜天，所以可以確定被告是從11日開始工作，從禮
      拜日做到禮拜二，1天1,500元，被告從冬山坐火車到漢本
      車站，再騎摩托車過去，因為被告是臨時工不用資料，伊
      是用被告父親的名字申報資料，被告的父親也有去工作云
      云，互核證人乙○○前後供述之內容，其就工作地點究係
      在澳花或漢本、被告工作之日數究係從11月10日至11日共
      2日，亦或從11月11日至13日共3日等情均供述不一，陳述
      顯有瑕疵，所陳內容之真實性實有疑義，難堪採信。況被
      告前稱：案發當時伊在花蓮縣和平鄉和平溪床上作板模工
      作云云，與證人乙○○所提及之澳花、漢本相去甚遠，並
      為證人乙○○所否認，益徵被告所辯之不可採。
（三）綜上，證人甲○○、方嘉瑄指述被告涉犯竊盜犯行，指證
      歷歷且陳述詳盡，又無矛盾不合常情之處，被告犯行實堪
      予認定，而證人乙○○則前後陳述不一，復無法提供被告
      任職之個人資料、薪資憑證、申報稅捐等資料供本院核對
      ，加以證人乙○○及被告均表示未使用行動電話，本院無
      從藉由行動電話收發話基地台位置判別被告案發當時之所
      在，另被告自承：工作地點之路途及工作地點均沒有監視
      錄影設備等語，則被告所辯：當時伊人不在場云云，實難
      為本院採信。被告犯行明確，應依法論科。
二、論罪科刑之理由：
    核被告所為係犯刑法第320條第1項之普通竊盜罪。被告前即
    曾因竊盜案件，為本院94年度易字第446 號判決判處有期徒
    刑6月確定，甫於95年10月23 日縮刑期滿執行完畢，有臺灣
    高等法院被告前案紀錄表在卷可參，其於徒刑執行完畢後 5
    年內故意再犯本件有期徒刑以上之罪，為累犯，應加重其刑
    。爰審酌被告前即有竊盜之前科，分別為本院94年度易字第
    446號、97年度易字第38號判決判處有期徒刑6月及7 月確定
    ，有臺灣高等法院被告前案紀錄表在卷可參，素行不佳，其
    正值年壯，不循思正當管道牟取錢財，竟於現有人在之住屋
    內行竊，行徑甚為囂張，犯後又矢口否認犯行，顯無悔過之
    意，然慮其所竊財物之價值尚非屬鉅額及國中畢業之智識程
    度等情狀，量處如主文所示之刑。
據上論斷，應依刑事訴訟法第299條第1 項前段，刑法第320條第
1項、第47條第1項，刑法施行法第1之1條第1項、第2項前段，判
決如主文。
本案經檢察官張立言到庭執行職務。
中    華    民    國    97    年    7    月     22    日
                  刑事第二庭審判長法  官  黃永勝
                                  法  官  鄭貽馨
                                  法  官  楊坤樵
以上正本證明與原本無異。
如不服本判決應於收受本判決後10日內向本院提出上訴書狀，並
應敘述具體理由。若未敘述理由者，應於上訴期間屆滿後20日內
向本院補提理由書狀 (均須按他造當事人之人數附繕本)。
                                  書記官  謝佩欣
中    華    民    國    97    年    7     月     23   日
附錄本案論罪科刑法條全文：
中華民國刑法第320條第1項
意圖為自己或第三人不法之所有，而竊取他人之動產者，為竊盜
罪，處 5年以下有期徒刑、拘役或 5 百元以下罰金。


司法院資訊處製作；財團法人民間司法改革基金會備份。
